臺灣高等法院刑事裁定
111年度聲再字第195號
再審聲請人
即受判決人  林君諺




上列再審聲請人即受判決人因殺人未遂案件，對於本院110年度
上訴字第856號，中華民國110年4月28日第二審確定判決（臺灣
基隆地方法院109年度訴字第226號，起訴案號：臺灣基隆地方檢
察署108年度偵字第1751號），聲請再審，本院裁定如下：
    主  文
再審之聲請駁回。 
    理  由
一、按聲請再審，應以再審書狀敘述理由，附具原判決之繕本及
    證據，提出於管轄法院為之。但經釋明無法提出原判決之繕
    本，而有正當理由者，亦得同時請求法院調取之；法院認為
    聲請再審之程序違背規定者，應以裁定駁回之。但其不合法
    律上之程式可以補正者，應定期間先命補正，刑事訴訟法第
    429條及第433條分別定有明文。
二、經查，再審聲請人即受判決人林君諺（下稱聲請人）因殺人
    未遂案件，對於本院110年度上訴字第856號確定判決（下稱
    原確定判決），具狀聲請再審，惟未檢附原確定判決之繕本
    及證據，或指明可資調查之證據方法，且未釋明請求法院調
    取之正當理由，經本院於民國111年4月11日裁定命其應於該
    裁定送達後5日內補正原確定判決之繕本、聲請再審之理由
    及證據，該裁定已於111年4月21日送達聲請人所在法務部○○
    ○○○○○，由其本人收受，此有該裁定、本院送達證書在卷可
    參（見本院卷第38至42頁）。聲請人雖於111年4月26日具狀
    遞送本院，釋明其目前在監服刑中為其無法提出原確定判決
    繕本之理由，是其補正原判決繕本確有事實上之不便，本院
    得依職權調取之，惟觀再審聲請人之再審狀及補提之再審理
    由狀所載，均僅空言主張有刑事訴訟法第420條第1項第2款
    、第6款之情形，實則僅就法院已經調查審酌之事項，單憑
    己意否認犯罪，並對於原確定判決關於證據之取捨及證明力
    判斷職權之行使再為爭執，而未提出任何新事實、新證據以
    供審認，且未就原確定判決所憑之證言為虛偽之再審理由提
    出證明，亦未提出替代原確定判決之刑事訴訟不能開始或續
    行，且相當於原確定判決證明力之證據資料，實難認其確已
    補正足資判斷原確定判決對於事實認定有何錯誤、再審事由
    存在之證據。揆諸上開規定，本件再審聲請不符法律上之程
    式，其聲請程序顯屬不合法，應予駁回。
三、聲請再審之案件，除顯無必要者外，應通知聲請人及其代理
    人到場，並聽取檢察官及受判決人之意見。但無正當理由不
    到場，或陳明不願到場者，不在此限。前項本文所稱「顯無
    必要者」，係指聲請顯屬程序上不合法且無可補正或顯無理
    由而應逕予駁回，刑事訴訟法第429條之2、法院辦理刑事訴
    訟案件應行注意事項第177條之4定有明文。聲請人之再審書
    狀未敘明聲請再審之理由及證據，經本院裁定命其補正，聲
    請人於上述日期所提書狀仍未補正，已如前述，是本院認無
    通知聲請人到場之必要，附此敘明。
據上論斷，應依刑事訴訟法第433條前段，裁定如主文。
中　　華　　民　　國　　111 　年　　4 　　月　　29　　日
                  刑事第九庭    審判長法　官  潘翠雪
                                      法　官  俞秀美
                                      法　官  陳俞婷 
以上正本證明與原本無異。
如不服本裁定，應於收受送達後五日內向本院提出抗告狀。
                                      書記官  李政庭
中　　華　　民　　國　　111 　年　　4 　　月　　29　　日